【裁判字號】    99,抗,218
【裁判日期】    990729
【裁判案由】    假處分
【裁判全文】
臺灣高等法院高雄分院民事裁定           99年度抗字第218號
抗  告  人
即  債權人  甲○○
訴訟代理人  洪千琪律師
相  對  人
即  債務人  乙○○
上列抗告人因與相對人間聲請假處分事件，對於民國99年6 月24
日臺灣高雄地方法院98年度訴字第2048號所為裁定提起抗告，本
院裁定如下：
主    文
原裁定關於命抗告人供擔保金額超過新台幣拾貳萬元部分廢棄
。
抗告訴訟費用由相對人負擔。
    理    由
一、本件抗告意旨略以：原裁定命抗告人以原裁定附表所示之土
    地及建物（下稱系爭不動產）於本案訴訟起訴時之價額新台
    幣（下同）174 萬6784元命抗告人供假處分之擔保，然假處
    分供擔保金之目的係為擔保債務人因債權人之假處分行為所
    可能遭受之損害得就擔保金予以求償，故法院定此項擔保額
    ，應斟酌債務人所應受之損害為衡量之標準，並非以系爭不
    動產於起訴時之價值為供擔保金之計算標準，而應以相對人
    於本案判決確定前無法就系爭不動產為讓與、出租、設定負
    擔或其他處分行為所受之損害為供擔保金之標準。爰此，抗
    告人主張供擔保金額應以系爭不動產之價值即174 萬6784元
    ，依訴訟期間，按年利率5%計算等語。
二、按法院為附條件之假處分裁定，命債權人供擔保後得為假處
    分，此項擔保係備賠償債務人所應受之損害，故法院此項擔
    保額應斟酌債務人所應受之損害為衡量之標準，其數額應依
    標的物受假處分後，債務人不能利用或處分該標的物之價值
    為依據，最高法院48年度台抗字第142 號、63年度台抗字第
    142 號分別著有判例可資參照。
三、經查，抗告人於原審聲請主張第三人林瑞賢積欠抗告人借款
    974 萬元未清償，此除有林瑞賢於98年4 月16日所簽發之本
    票三紙可證外，並有林瑞賢於電話錄音中承認該欠款已積欠
    長達10年之久可證，惟林瑞賢竟於上開借款尚未清償前，且
    其名下財產不足以償還上開欠款之際，將其所有如原裁定附
    表所示之不動產贈與其妻即相對人乙○○，抗告人已依民法
    第244 條第1 項之規定提起撤銷贈與之訴訟，由原審法院以
    98年度訴字第2048號審理中，惟第三人林瑞賢復於近日將其
    名下另一筆不動產移轉登記予其姊林瑞芬，又將其名下美金
    存款10257.02美元提領一空，有明確脫產行為，抗告人恐相
    對人於上開原審法院88年度訴字第2048號撤銷贈與之訴訟判
    決前，將系爭不動產移轉予善意第三人，則抗告人縱獲得勝
    訴判決亦難以回復為林瑞賢名義，致有日後不能強制執行或
    甚難執行之虞，爰聲請假處分禁止相對人將系不動產為移轉
    、設定負擔或其他一切處分行為等語，並提出本票，及土地
    及建物登記謄本及異動索引等為證，原審命抗告人供擔保後
    准抗告人之假處分聲請，依民事訴訟法第532 條、第533 條
    、第536 條第1 、2 、3 項之規，原無不當，惟此種情形所
    命供擔保金額依前開說明應以相對人不能利用或處分該不動
    產之價值為基準，復依司法院所頒各級法院辦案期限實施要
    點規定，民事審判第一、二、三審審判辦案期限分別為1 年
    4 月、2 年、1 年合計為4 年4 月，因抗告人所提起之民事
    訴訟得上訴第三審，故審理期限約需3 年4 個月，扣除本案
    訴訟已進行約10個月，尚需2 年6 個月始能終結，是審酌本
    件假處分標的物之價值為174 萬6784元，經假處分後，相對
    人在約2 年6 個月之訴訟期間不能移轉出租、設定負擔或其
    他處分行為所受之損害等情，認本件擔保金應以32萬元為適
    當，原裁定所命供擔保金額超過此金額部分，自有未當，抗
    告意旨指摘原裁定供擔保金額部分不當，為有理由，自應由
    本院將原裁定關於供擔保金額超過32萬元部分廢棄。
四、據上論結，本件抗告為有理由，爰依民事訴訟法第492 條前
    段、第95條、第78條，裁定如主文。
中    華    民    國    99    年    7     月   29    日
                              民事第四庭
                                  審判長法官 蔡文貴
                                  法      官 謝靜雯
                                  法      官 黃科瑜
以上正本證明與原本無異。
如不服本裁定應於送達後10日內向本院提出再抗告狀（並按他造
當事人之人數附繕本），並繳納再抗告費新台幣1,000元。
再為抗告僅得以適用法規顯有錯誤為理由，並應委任律師為代理
人。
中    華    民    國    99    年    8     月    2     日
                                  書  記  官 彭筱瑗
附註：
抗告人之配偶、三親等內之血親、二親等內之姻親，或抗告人為
法人、中央或地方機關時，其所屬專任人員具有律師資格並經法
院認適當者，亦得為第三審代理人。
抗告人或其法定代理人具有律師資格者及前項情形，應於提起抗
告或委任時釋明之。

司法院資訊處製作；財團法人民間司法改革基金會備份。
